臺灣高等法院高雄分院刑事判決　　　　100年度上易字第241號
上　訴　人　臺灣高雄地方法院檢察署檢察官
上　訴　人
即　被　告　吳書賢
上列上訴人因被告傷害案件，不服臺灣高雄地方法院99年度審易
字第5233號中華民國100年1月13日第一審判決（起訴案號：臺灣
高雄地方法院檢察署99年度偵字第29258 號），提起上訴，本院
判決如下：
     主  文
上訴駁回。
     事  實
一、吳書賢於民國99年9 月6 日下午1 時許，前往高雄縣鳳山市
    （99年12月25日改制為高雄市鳳山區，下同）鳳南路291 號
    「享溫馨KTV 」包廂，欲搭載前女友黃榆馨返家，因與在場
    之真實姓名年籍不詳綽號「小林仔」之男子發生口角，蔡宗
    佑見狀，遂手持酒瓶並要求吳書賢不要說話，吳書賢見狀即
    離開包廂，至高雄市○○區○○路與南榮路口「東急屋百貨
    」購買麵包刀1 把後，於同日下午2 時許再度返回「享溫馨
    KTV 」大廳，見黃榆馨與蔡宗佑發生拉扯，竟基於傷害人身
    體之犯意，持購得之麵包刀砍向蔡宗佑，因張乃元當時以右
    手勾住蔡宗佑肩膀，遂砍中張乃元之右肩，致張乃元受有右
    肩切割傷（約13公分）合併三角肌斷裂之傷害；吳書賢旋再
    砍向蔡宗佑之手部，致蔡宗佑受有左前臂切割傷（約8 公分
    ）合併尺側伸腕肌腱1 條斷裂之傷害。吳書賢得手後旋離開
    現場，嗣為警於同日下午2 時20分許，在上開「享溫馨KTV
    」外逮獲吳書賢，並扣得上述麵包刀1 把。
二、案經蔡宗佑、張乃元訴由高雄縣政府警察局鳳山分局移送臺
    灣高雄地方法院檢察署檢察官偵查起訴。
     理  由
壹、證據能力
一、按被告以外之人於審判外之言詞或書面陳述，除法律有規定
    者外，不得作為證據；被告以外之人於審判外向法官所為之
    陳述，得為證據；被告以外之人於偵查中向檢察官所為之陳
    述，除顯有不可信之情況者外，得為證據，刑事訴訟法第15
    9 條第1 項、第159 條之1 分別定有明文。又按被告以外之
    人於審判外之陳述雖不符刑事訴訟法第159 條之1 至之4 等
    4 條之規定，經當事人於審判程序同意作為證據，法院審酌
    該言詞陳述或書面陳述作成時之情況，認為適當者，亦得為
    證據；當事人、代理人或辯護人於法院調查證據時，知有前
    項不得為證據之情形，而未於言詞辯論終結前聲明異議者，
    視為有前項之同意，刑事訴訟法第159 條之5 定有明文。本
    件如後所引被告以外之人於警詢、偵查、審判中以證人、被
    害人身分所為證述，本件被告及檢察官對該等證據之證據能
    力均不爭執，且本院審酌上開證據於作成時無任何不適當之
    情況，認以之作為本案之證據，應屬適當，揆諸前開說明，
    應認其等於警詢、偵查、審判中所為證述均有證據能力。
二、另其他證據部分，本院於審判期日，依各該證據不同之性質
    ，以提示或告以要旨等法定調查方法逐一調查，並使當事人
    表示意見，本院亦查無法定證據取得禁止或證據使用禁止之
    情形，故認所引用各項證據資料，均具證據之適格。
貳、實體部分
一、上開犯罪事實，業據被告吳書賢於原審法院審理及本院準備
    程序時坦承不諱，並有證人即告訴人蔡宗佑、張乃元於警詢
    及偵查中之證述，及證人黃榆馨於偵查中之證述在卷可稽，
    復有高雄縣政府警察局鳳山分局扣押筆錄、扣押物品目錄表
    、現場照片、員警職務報告、國軍高雄總醫院附設民眾診療
    服務處診斷證明書附卷為憑，且有麵包刀1 把扣案為證，足
    認被告之任意性自白與事實相符，本案事證明確，被告上開
    犯行洵堪認定，應依法論科。
二、核被告吳書賢對蔡宗佑及張乃元所為，均係犯刑法第277 條
    第1 項之傷害罪。被告於上開時、地，同時對告訴人蔡宗佑
    、張乃元實施傷害行為，係以一行為而觸犯2 個傷害罪名，
    為想像競合犯，應依刑法第55條之規定，從一重處斷。至告
    訴人2 人雖主張被告所為應構成殺人未遂云云，惟起訴書業
    已清楚載明被告主觀上難認有殺人之犯意（見起訴書第3 、
    4 頁所載），檢察官以傷害罪起訴，經原審同依傷害罪判決
    後，檢察官雖又提起上訴，但據檢察官當庭明確表示：「本
    件只是單純以量刑過輕為上訴理由，並無殺人未遂之適用等
    語（見本院卷第42頁）」，併予敘明。
三、原審認被告罪證明確，因而適用刑法第277 條第1 項、第55
    條、第41條第1 項前段，刑法施行法第1 條之1 規定，並審
    酌被告與告訴人蔡宗佑、張乃元素不相識，僅因口角及不滿
    蔡宗佑所為，即臨時起意前往購買麵包刀，並以該麵包刀砍
    傷蔡宗佑及張乃元，行為實屬衝動且不當，惟念其犯罪後坦
    承犯行，態度尚佳，並表示願與告訴人2 人和解，因告訴人
    2 人提出之賠償金額過高且無提供任何憑據供參，而未能賠
    償，故迄未達成和解，然告訴人2 人業已當庭對被告提出附
    帶民事訴訟，均已請求被告賠償所受損害，及考量告訴人2
    人所受之傷勢與對渠等身體健康所生之影響等一切情狀，量
    處有期徒刑4 月，並諭知如易科罰金以新台幣1 千元折算1
    日，並敘明扣案之麵包刀1 把，係被告所有，且係供犯本罪
    所用之物，併依刑法第38條第1 項第2 款之規定，諭知宣告
    沒收。其認事用法，核無不合，量刑亦屬允當。被告上訴意
    旨以現已有能力和解，請求和解後能給予緩刑，指摘原判決
    不當云云；惟查被告於本院準備程序同意告訴人之和解條件
    ，並同意於審判期日攜帶和解金額與告訴人以賠償損害後，
    於本院審判期日並未到庭，經本院以電話與渠連絡後，被告
    以電話答稱：「無法履行前次承諾之和解條件，故不願到庭
    」，有本院準備程序筆錄、審判程序筆錄在卷可稽（見本院
    卷第32、44頁），是其所稱欲履行和解條件云云，顯屬空言
    ，其提起上訴，顯無理由，應予駁回；另按量刑輕重，係屬
    事實審法院得依職權自由裁量之事項，苟已斟酌刑法第57條
    各款所列情狀而未逾越法定刑度，不得遽指為違法，有最高
    法院72年台上字第6696號判例可資參照。本件原判決既以被
    告已對犯罪事實為自白，並審酌上述等一切情狀，認其所宣
    告之有期徒刑4 月為適當，已詳述其理由，核與卷內訴訟資
    料，尚無不合。從而，檢察官上訴意旨指摘原判決量刑過輕
    ，亦無理由，應予駁回。
四、被告經本院合法傳喚無正當理由不到庭，有其個人基本資料
    查詢結果、在監在押查詢資料、送達證書各1 份附卷可憑，
    乃不待其陳述，逕行一造辯論判決。
據上論斷，應依刑事訴訟法第368條、第371 條，判決如主文。
本案經檢察官高碧霞到庭執行職務。
中    華    民    國    100   年    4     月    27    日
                  刑事第十一庭  審判長法  官  翁慶珍
                                      法  官  孫啟強
                                      法  官  石家禎
以上正本證明與原本無異。
不得上訴。
中    華    民    國   100    年    4     月    27    日
                                      書記官  黃月瞳
附錄本判決論罪科刑法條：
中華民國刑法第277條
傷害人之身體或健康者，處 3 年以下有期徒刑、拘役或 1 千元
以下罰金。